臺灣高等法院刑事判決　　　　　　 98年度上更(一)字第328號
上　訴　人　臺灣臺北地方法院檢察署檢察官
上　訴　人
即　被　告　王文進
被　　　告　陳美英
　　　　　　　　（另案
上　一　人
選任辯護人　杜英達律師
上列上訴人等因被告等妨害風化等案件，不服臺灣臺北地方法院
89年度訴字第1388號，中華民國96年6 月28日第一審判決（起訴
案號：臺灣臺北地方法院檢察署89年度偵字第11947 、13584 號
），提起上訴，本院判決如下：
    主  文
原判決關於陳美英、王文進部分均撤銷。
陳美英共同意圖使女子與他人為性交之行為而媒介以營利為常業
，處有期徒刑壹年捌月，減為有期徒刑拾月。扣案帳冊壹本、帳
冊貳拾張、小姐排班表參張、小姐電話表壹張、帳單伍拾貳張、
帳冊貳份及電話號碼紙壹張，均沒收。
王文進共同意圖使女子與他人為性交之行為而媒介以營利為常業
，處有期徒刑壹年貳月，減為有期徒刑柒月。扣案帳冊壹本、帳
冊貳拾張、小姐排班表參張、小姐電話表壹張，帳單伍拾貳張、
帳冊貳份及電話號碼紙壹張，均沒收。
    事  實
一、陳美英與綽號「小張」（或「ALLEN 」）及綽號「阿強」（
    或「阿祐」）之真實姓名年籍不詳成年男子，及姓名年籍不
    詳，受「小張」或「阿強」僱用，負責接送應召女子之司機
    數人（無證據證明係屬兒童或少年），共同基於意圖使女子
    與他人或為性交之行為而媒介以營利為常業之犯意聯絡，自
    民國88年8 月間起，在臺北市○○○路668 巷1 弄11號1 樓
    、臺北市○○○路○段200 號6 樓之8 等處，經營「名流應
    召站」，並以00000000、00000000、0000000000、00000000
    、00000000、0000000000等電話號碼對外聯絡，媒介大陸地
    區女子何樂美、趙麗、何洪平、李玉、張興梅、黃玉芳（以
    上六人均以假結婚方式進入臺灣地區，均經檢察官依職權為
    不起訴處分），及化名「海玲」、「小雨」、「小惠」、「
    依依」、「小敏」等姓名年籍不詳已滿十八歲之成年女子，
    至各賓館與男客為性交行為，「小張」並於89年3月間某日
    起，僱用王馨儀【原名王金嬌，已經本院前審（即本院96年
    度上訴字第3742號，下稱前審）判處減刑為9 月，緩刑3 年
    確定】及李思慧（已經前審判處減刑為9 月，緩刑4 年確定
    ），負責接聽電話、調度小姐及司機接送應召女子等工作，
    「阿強」則自89年2 、3 月間某日起，僱用王文進、陳啟芳
    （已經本院前審判處減刑為有期徒刑7 月確定），為名流應
    召站媒介女子從事性交易，並處理包括管理應召女子、帶應
    召女子就醫、轉交應召女子報酬、收錢、算帳等雜務，陳美
    英、王馨儀、李思慧、王文進、陳啟芳即與「阿強」、「小
    張」及上開司機數人，共同基於常業之犯意聯絡，由王金嬌
    、李思慧在該應召站負責接聽電話及調度等工作，以每次新
    臺幣（下同）四千元至六千元不等之代價，多次媒介該應召
    站女子與男客為性交之行為，並以之為常業，王文進、陳啟
    芳則為名流應召站媒介女子從事性交易，並處理包括管理應
    召女子等上開名流應召站雜務，並恃為常業。嗣於89年6 月
    14 日 ，分別為警：(一)至台北市○○○路○段75巷2 弄2 號
    4 、5 樓實施搜索，在被告陳美英皮夾內查獲電話號碼紙1
    張及便條紙1 張。(二)在臺北市○○○路○段200 號6 樓之8
    查獲，並扣得電話機6 臺、行動電話3 支、錄音機2 台、錄
    音帶2 捲、飯店名冊2 本、帳冊1 本、帳冊20張、小姐排班
    表3 張、小姐電話表1 張、計算機1 臺等物。(三)在臺北市○
    ○路22巷3 號2 樓大陸女子黃玉芳住處查獲，並扣得黃玉芳
    所有，聯絡性交易使用之行動電話1 支。(四)在臺北市○○○
    路○段250 巷2 弄26號4 樓Ｂ八室大陸女子張興梅住處查獲
    ，並扣得供張興梅所有，供聯絡性交易使用之行動電話1 支
    、記帳單28張、明細表3 張。(五)在臺北市○○○路友美飯店
    308 號房查獲趙麗與男客從事性交易，並扣得行動電話1 支
    。(六)在臺北市○○路○段群芳飯店內查獲何樂美與男客從事
    性交易。(七)在臺北市○○路蜜都飯店內查獲何洪平與男客從
    事性交易。(八)在臺北縣三重市○○○街68巷10弄72號4 樓王
    文進住處搜索，扣得帳單52張。(九)在臺北縣新莊市○○路
    206 巷8 號5 樓陳啟芳住處搜索，扣得「小雨」、「小惠」
    、「依依」等人賣淫帳冊2 份，進而查悉上情。
二、案經內政部警政署刑事警察局移送臺灣臺北地方法院檢察署
    檢察官偵查起訴。
    理  由
甲、證據能力部分：
壹、程序部分：
一、關於共同被告審判外陳述之證據能力：
  (一)依修正後刑事訴訟法施行法第7 條之3 規定：「中華民國92
    年1 月14日修正通過之刑事訴訟法施行前，已繫屬於各級法
    院之案件，其以後之訴訟程序，應依修正刑事訴訟法終結之
    。但修正刑事訴訟法施行前已依法定程序進行之訴訟程序，
    其效力不受影響」。92年1 月14日修正通過之刑事訴訟法，
    業於同年9 月1 日施行，本案係於89年10月11日即上開修正
    後刑事訴訟法施行前繫屬於第一審法院，此有臺灣臺北地方
    法院收文章蓋於臺灣板橋地方法院檢察署89年10月11日北檢
    銘岡89偵字第11947 字第8314號送審函（見原審卷一第4頁
    ）在卷可稽，嗣並經原審及本院前審先後判決，依前開法條
    規定，對於提起上訴之案件，於修正刑事訴訟法施行前，原
    審就歷次審理可得為證據之證據，已依法定程序調查者，其
    效力不受影響。修正刑事訴訟法施行前本案各共同被告陳美
    英、王馨儀、李思慧、王文進等人（包括已判決確定者）於
    警察局詢問、檢察官偵查、原審（92年9 月1 日）前訊問、
    審理時所為供述，業經原審各於審判期日，依刑事訴訟法第
    165 條第1 項及當時有效之修正前同法第173 條第1 項規定
    之法定程序，提示筆錄並告以要旨，並令被告等辯論而踐行
    法定調查證據程序，揆諸前揭說明，該等證據自有證據能力
    （最高法院93年度臺上字第5894號判決參照），尚不受前揭
    新修正刑事訴訟法第159 條第1 項、第158 條之3 、第273
    條第1 項及第284 條之1 等規定之影響。
  (二)縱認共同被告王馨儀於89年6 月15日警詢之審判外陳述有傳
    聞法則之適用，惟按刑事訴訟法第159 條第1 項規定所指「
    被告以外之人」，包括共同被告、共犯、被害人、告訴（發
    ）人等在內。共同被告對於其他共同被告之案件而言，為被
    告以外之第三人，本質上屬於證人，故法院就被告之案件對
    其他共同被告或與被告有共犯關係之人為調查，應依人證之
    調查程序，傳喚該具證人適格之共同被告或共犯到場，使令
    具結，命其立於證人之地位而為陳述，並通知被告及其辯護
    人，使有行使詰問該證人之共同被告或共犯現在與先前陳述
    之瑕疵的機會，以確保其詰問權，並藉以發現實體真實。除
    客觀上有不能受詰問之情形，或被告及其辯護人放棄其詰問
    權者，或另有傳聞證據仍得例外採證之情形之外，如未踐行
    此一訴訟程序，該共同被告或共犯於審判外所為之陳述，即
    無容許得作為證據之餘地（最高法院95年臺上字第3401號判
    決要旨參照）。次按刑事訴訟法第159 條第1 項規定：「被
    告以外之人於審判外之言詞或書面陳述，除法律有規定者外
    ，不得作為證據」；其立法本旨係以證人於審判外之言詞或
    書面陳述，屬於傳聞證據，此項證據，當事人無從直接對於
    原供述者加以詰問，以擔保其真實性，法院亦無從直接接觸
    證人而審酌其證言之憑信性，違背直接審理及言詞審理之原
    則，除具有必要性及信用性情況之除外者外，原則上不認其
    有容許性，自不具證據能力；至所謂具有必要性及信用性情
    況者，例如刑事訴訟法第159 條之1 、之2 、之3 、之5 情
    形，仍例外認其有證據能力，然此乃係指法院未於審判期日
    傳喚相關證人到庭，案件僅能依靠該等證人於審判外之陳述
    以為判斷之情形，始需就該等審判外供述證據嚴格依照刑事
    訴訟法第159 條之1 至之3 及之5 所定要件一一檢視各該證
    人之供述，作為證據之資格。倘法院已經依據當事人聲請傳
    喚證人到庭接受檢辯雙方之交互詰問，則法院既已透過直接
    、言詞審理方式檢驗過該證人之前之證詞，當事人之反對詰
    問權亦已受到保障得以完全行使之情況下，該等審判外證據
    除有其他法定事由（例如：非基於國家公權力正當行使所取
    得或私人非法取得等，而有害公共利益，即以一般證據排除
    法則為判斷），應認該審判外供述已得透過審判程式之詰問
    檢驗，而為合法調查，其不符部分倘係於司法警察、檢察事
    務官調查中之供述，作為認定被告犯罪與否或不構成犯罪與
    否之證據，亦僅需依照刑事訴訟法第159 條之2 規定，斟酌
    其審判外供述作成外部環境、製作過程、內容、功能等情況
    認為之前供述較為可信，即可取得證據之資格，而作為認定
    事實之證據資格，最高法院94年度臺上字第2507號、95年度
    臺上字第2515號判決意旨均可資參照；末按被告以外之人於
    審判外之言詞或書面陳述，除法律有規定者外，不得作為證
    據；被告以外之人於偵查中向檢察官所為之陳述，除顯有不
    可信之情況者外，得為證據；被告以外之人於檢察事務官、
    司法警察官或司法警察調查中所為之陳述，與審判中不符時
    ，其先前之陳述具有較可信之特別情況，且為證明犯罪事實
    存否所必要者，得為證據。刑事訴訟法第159 條第1 項、第
    159 條之1 第2 項、第159 條之2 分別定有明文。經查：被
    告王馨儀業經原審、本院傳喚到庭作證，行交互詰問，已足
    保障其餘被告等之詰問權。其警詢中之陳述與在原審、本院
    審判中之陳述不符，其在警詢中之陳述係出於自由意志、並
    無遭受強暴、脅迫、詐欺、利誘等不法外利干擾情形【詳下
    (三)所述】，具有較可信之特別情況，上開內容無從以其他證
    據取代，而為證明犯罪事實存否所必要，符合刑事訴訟法第
    159 條之2 規定之傳聞法則例外情形，自得為證據。
  (三)被告陳美英雖抗辯：共同被告王馨儀於89年6 月15日警詢筆
    錄關於指證被告陳美英部分，已違反法律程序，並無證據能
    力云云。惟查：
  1.同案被告王馨儀於原審95年5 月24日準備程序時供稱：本案
    起訴之前在警、偵訊筆錄有看過，內容正確，我之前所講內
    容有關其他被告的內容是正確等語。顯然並未爭辯89言6 月
    15日警詢自白之任意性。
  2.證人即製作被告王馨儀警詢筆錄之警員陳廷民於原審證稱略
    以：第一次筆錄做完，有與王金嬌溝通，是在辦公室溝通，
    警詢筆錄是我本身發問記載，當時我們對於在房內查獲的東
    西，一一盤問，王金嬌有據實回答，但對於關鍵問題，如老
    闆何人她都隱匿不回答。而問到王金嬌老闆是誰時，她的神
    情都不一樣，（顯得）很緊張。第一次警詢筆錄王金嬌沒有
    講老闆是誰，因為覺得她講的細節不清楚，但口氣很熟練可
    能有所隱瞞，請教劉勝誼，劉勝誼提示以綽號「梅子」對外
    聯繫應召聲音錄音帶給王金嬌，王金嬌才承認，才製作第二
    份筆錄。兩次筆錄有告知王金嬌得拒絕夜間訊問之權利，但
    第二份筆錄上漏未記載要旨，二份筆錄都是夜間，間隔很緊
    沒有距離多久，第一次筆錄做完就帶王金嬌到偵二組辦公室
    。為了證實幕後老闆（是誰），才播放錄音帶，並由劉勝誼
    告知被告陳美英之相關情事，且調取照片供指認等語。經檢
    察官詰問證人陳廷民稱：製作第一份筆錄中被告王金嬌沒有
    講到老闆是誰，經過溝通，王金嬌第二次製作筆錄就說出應
    召站的老闆，所謂「溝通」係指何事？證人陳廷民稱：我告
    知要坦白，坦白後量刑會考量，劉勝誼提示錄音帶，可能提
    示到一些重點的對話，劉勝誼對被告王金嬌分析嚴重性，被
    告王金嬌就承認，在第一次筆錄時並未提示王金嬌錄音帶，
    也無告知已經監控此案很久等相關資料，是因王金嬌避重就
    輕說法才提示上開資料；（兩次筆錄中間）花了大約10多分
    鐘與王金嬌談話，包括放錄音帶、劉勝誼分析嚴重性，組長
    、隊長來問被告王金嬌；我記不得劉勝誼有無跟王金嬌提到
    不講的話不能交保的事等語（原審卷(三)第14 6、240 至242
    、第246 頁、第255 頁），由證人陳廷民之證詞可知第一次
    警詢筆錄製作完後，發覺同案被告王馨儀就應召站實際負責
    人有所隱瞞，始由本案承辦員警劉勝誼播放監聽錄音帶，鬆
    懈王馨儀心防，由王馨儀自願指認被告陳美英為名流應召站
    負責人，其間未發覺有任何不法取供或違背王馨儀個人自由
    意志之情事。
  3.另證人即警員劉勝誼亦證稱略以：我在第二組辦公室有拿陳
    美英的口卡片給被告王金嬌指認，問她應召站負責人是否就
    是此人，只有拿一張被告陳美英的口卡片給被告王金嬌指認
    ；第一次筆錄結束後，過了半小時，跟被告王馨儀聊天，她
    願意承認自己的部分，承認應召站中「梅子」是她，我再追
    應召站負責人是否為陳美英，她就點頭，當時我還沒拿照片
    出來，我是事後將口卡拿給她看，她再次指認確定；第一次
    警詢筆錄時我在旁邊整理錄音帶，第一次筆錄做完，我告訴
    王馨儀，我們在機房錄到她的聲音，並且放給她聽，被告王
    金嬌開始哭，我問她是否有困難，她說她擔心小孩的問題，
    我問她是否願意真實陳述，她說願意，我並沒有威脅、恐嚇
    她；被告王金嬌沒有說出陳美英三個字，是我問她你們名流
    應召站負責人是不是被告陳美英，她點頭，我才拿照片指認
    等語（原審卷(三)第306 至308 、312 至314 頁），與上開證
    人陳廷民證述情節互核相符。可見同案被告王金嬌在員警劉
    勝誼播放監聽錄音後，已知警方手中掌握名流應召站確切犯
    罪證據，憂心未來，始傷心哭泣，並向員警表示願亦坦白陳
    述，方有第二次警詢筆錄。由證人劉勝誼所述上開各節，雖
    有分析利害，但尚無以非法方式取得同案被告王馨儀上開不
    利被告陳美英之供述。
  4.雖證人即在場陪同王馨儀製作接受警詢之律師陳俊宏於原審
    證稱略以：我有陪同做兩次的警詢筆錄。第一次筆錄已經偵
    訊中我才到場，有一位警察在旁邊整理監聽錄音帶，第一次
    筆錄完成以後，我等當事人簽完名，警察將筆錄拿到外面再
    回來，我不清楚何著為先，我向警察確認筆錄已經完成，把
    名片交給當事人，請她明天移送地檢署時要通知我，就離開
    警局，我回家經過一段時間以後，那時絕對是深夜【因為做
    完（第一次）筆錄已經接近11點】，我接到警察局來一通電
    話說被告王金嬌還要再製作筆錄，警察有請我回警局，我就
    再回到警察局，是在晚上12點以後，我直接到警員指定偵訊
    的房間去，旁邊有人可以進進出出，我進入房間以後，警察
    跟被告王金嬌已經都坐在會議桌上，警察要我坐在會議桌對
    面，我「印象中」第二次幾乎沒有對話，我知道第一次（警
    詢）有對話，我聽不清楚，第二次（警詢）我去的時候，警
    察筆錄紙已在桌上，是繼續或者（才）開始製作筆錄我不清
    楚，「印象中」警察幾乎沒問啥問題，但製作一半之後會將
    筆錄推到被告王金嬌那邊給她看，等被告王金嬌點頭以後，
    警察就拿回來繼續寫，第一次（警詢）我確定是中途去，第
    二次（警詢）我去的時候，我一進去警察就開始寫，我並不
    清楚他是從頭開始寫，還是一半開始寫，最後筆錄完成的時
    候，我有去看被告王金嬌親自簽名，我「忘了」我是跟被告
    王金嬌還是跟警察問為何要製作第二次筆錄，我「印象中」
    在我離開之前被告王金嬌跟我說，她必須要配合否則沒辦法
    交保，我的「印象中」警察幾乎沒有發問任何問題，我「印
    象中」被告王金嬌幾乎沒有講話，我不太知道他們的問題在
    問什麼，回答什麼，過程我「幾乎不知道」，他們二人嘴巴
    幾乎沒有開口，我只是注意被告有沒有被刑求或是銬手銬，
    實際上都沒有，被告看起來沒有外傷，神智清醒，被告王金
    嬌當時不講話，嗣後在地檢署交保出來後，當事人只是急著
    想回家，當時沒有再交談過，從此以後我就沒有再見過被告
    等語。經質以渠稱第二次製作筆錄時「被告沒有反對的表示
    」，所指為何？證人陳俊宏證稱：我稱沒有看到被告王金嬌
    有反對的表示，是因為我看到警察把筆錄推給被告王金嬌看
    的時候，被告王金嬌並沒有反抗不看或者反對的意思，被告
    王金嬌都是點頭或說一、二句後，警員再拿回來繼續寫等語
    。至於王金嬌表示擔心被收押時，證人陳俊宏如何回應，其
    證稱：我不記得我怎麼回答，應該是回答等到移送地檢署再
    說，就是安撫當事人情緒等語（原審卷(三)第285 至297 頁）
    。可徵證人陳俊宏關於第二次警詢中攸關王金嬌詢問合法性
    之重要事項均以「印象中」、「忘了」、「幾乎」等語答覆
    ，非但語意不確定，且與同案被告王金嬌於原審之供詞及證
    人陳廷民、劉勝誼之前開供詞不符，自不足認定同案被告王
    金嬌於89年6 月15日警詢時之供詞非出於任意性。至警員陳
    廷民於製作被告王馨儀第一次及第二次警詢筆錄中間，雖曾
    由警員及證人劉勝誼曾與被告王金嬌溝通，且第二次警詢筆
    錄漏未載得拒絕夜間訊問之要旨，惟二次警詢筆錄相隔時間
    甚短，同案被告王金嬌於第一次警詢同意夜間詢問，第二次
    警詢筆錄在補充第一次警詢不明之處，雖員警口頭告知漏未
    在筆錄上載明，然警方並非惡意為之，亦可認其同意夜間訊
    問之延續。又被告王馨儀第一次及第二次警詢筆錄內容關於
    名流應召站負責人何人之供述有不一情事，但證人陳廷民於
    原審證稱：作第二次筆錄時陳律師都在場，他大約半夜三、
    四點才離開等語（原審卷(三)第244 頁），足見被告王金嬌第
    二次（89年6 月15日）警詢筆錄係證人即律師陳俊宏到場後
    才開始製作，是以王金嬌於律師在場之情形下當無可能遭不
    正方法取供。又被告王金嬌以點頭之方式確認筆錄真實性，
    亦不能遽認係遭員警違法誘導或認其自由意志已因懼怕遭收
    押致有所壓抑，否則何以其於原審95年5 月24日準備程序仍
    供稱：其於警、偵訊筆錄之內容均為正確等語。再者，被告
    王馨儀第二次警詢筆錄之內容與第一次警詢筆錄雖有差異，
    惟應訊者經過思考後更正、補充其陳述，事所多有，矧被告
    王馨儀於第二次警詢筆錄已自承犯罪，乃於第二次警詢筆錄
    供出共犯，亦與常情無違，尚難以其先後二次警詢筆錄內容
    不一即認定後者係以不正方法取供。又被告王馨儀上開警詢
    之錄音帶係已因颱風淹水而滅失，已據證人劉勝誼於原審證
    述明確（原審卷(三)第307 頁），並有內政部警政署刑事警察
    局91年6 月11日刑偵二（２）字第09101350220 號函在卷可
    稽（原審卷(三)第977 頁），屬不可抗力，亦難率認其警詢違
    反律程序，是以被告王馨儀於89年6 月15日警詢時之供詞自
    具有任意性，自非不得作為不利於被告陳美英之證據。
二、本案監聽之證據能力：
    按有事實足認被告或犯罪嫌疑人有最輕本刑為三年以上有期
    徒刑之罪嫌，並危害國家安全或社會秩序情節重大，而有相
    當理由可信其通訊內容與本案有關，且不能或難以其他方法
    蒐集或調查證據者，得發通訊監察書。通訊監察書，偵查中
    由檢察官依司法警察機關聲請或依職權核發，審判中由法官
    依職權核發。又除法律另有規定外，實施刑事訴訟程序之公
    務員因違背法定程序取得之證據，其有無證據能力之認定，
    應審酌人權保障及公共利益之均衡維護。修正前通訊保障及
    監察法第5 條第1 項第1 款、第2 項、刑事訴訟法第158 條
    之4 分別定有明文。本件關於附表所示電話之監聽，係經臺
    灣臺北地方法院檢察署核准在案，有詳載聲監案號、案由、
    監察電話及對象之通訊監察書、譯文表、通訊監察通知書附
    卷可參（第11947 號偵卷第124 頁以下、內政部警政署刑案
    偵查卷宗〈下稱警卷〉第163 頁以下、原審卷(六)第159 頁以
    下、聲監字第101 號卷第79頁），係依法所為之監聽；雖各
    該監聽之案由及涉嫌觸犯法條均列毒品危害防制條例第四條
    ，惟證人即承辦本案之警員劉勝誼於原審證稱：本案最初是
    偵辦違反毒品危害防制條例案件，線報來自四個單位，分別
    是法務部、行政院大陸委員會、警政署來文，刑事警察局也
    有接獲檢舉信，檢舉內容是綽號「阿丁」等人從事走私販毒
    、偽造護照、盜拷手機、非法持有槍械並在大都市開設應召
    站。我們接獲檢舉信後，經過清查，可能是檢舉函內提到的
    應召站的行動電話，可能以毒品控制來臺的大陸女子從事賣
    淫，所以我們才聲請電話監聽。第一次聲請監聽所用的案由
    是毒品，監聽過程沒有聽到有關毒品的部分，我們確定是應
    召站，也確定有媒介大陸女子賣淫，沒有其他的，此部分與
    檢舉內容強調的「媒介大陸女子來臺賣淫並以毒品控制大陸
    女子」相同，所以聲請續監。當初有考慮過依通訊保障及監
    察法規定，從事應召站並不符合監聽要件，但他們媒介大陸
    女子如何控制，我們判斷用毒品控制的成分比較大，依照我
    們經驗判斷，媒介色情是很分散，都到各賓館（交易），（
    若以）槍枝（控制）也不可能那麼多（槍）押人到賓館，以
    常情判斷用毒品控制（應召女子）比較容易。而監聽期限是
    一個月，不一定第一次就會有結果，很多案件不一定一次上
    線就會有結果。我們接獲檢舉信後，決定要聲請監聽前，要
    開會決定，每一個案件原則上有隊長主持，與副隊長、承辦
    人員開會，本件（也同往例，）有經過開會討論，寫簽呈後
    ，由組長、副隊長、隊長、偵十隊、偵查科、秘書、主任秘
    書、副局長簽准後始能聲請等語（見原審卷(三)第147 至156
    頁）。可知本案承辦警員確實掌握涉及毒品危害防制條例第
    4 條犯罪之線索，經查證並開會決定偵查作為後，始向檢察
    官聲請監聽，足見本案並無為規避修正前通訊保障及監察法
    第5 條第1項 所列案由（罪嫌）限制，而故意以毒品危害防
    制條例第4條 為聲請案由（罪嫌）以遂行非法監聽目的之情
    形，則尚不能僅因實施通訊監察所得結果並未發現違反毒品
    危害防制條例第4 條各罪罪嫌，而推認本案實施通訊監察為
    不合法。綜上所述，本案附表所示通訊監察均為合法，堪予
    認定。至於本案合法實施通訊監察期間，發現涉犯妨害風化
    即關於常業媒介營利性交之內容，依刑事訴訟法第152 條「
    另案附帶扣押」之法理，仍具證據適格，辯護人辯稱無證據
    能力一節，容有誤解。
三、證人何樂美、趙麗、何洪平、李玉、張興梅、黃玉芳於警詢
    之陳述，雖屬被告以外之人於審判外之陳述，但當事人及辯
    護人於法院調查證據時，知有刑事訴訟法第159 條第1 項不
    得為證據之情形，而未於言詞辯論終結前提出異議，視為於
    審判程序同意作為證據，本院審酌上開證據做成過程並無違
    法取供、證明力過低之情事，依同法第159 條之5 規定，自
    有證據能力。
貳、實體部分：
一、關於被告陳美英部分：
  (一)訊據被告陳美英矢口否認有上開犯行，辯稱：伊在南部種田
    ，根本未參與前開犯罪云云。惟查：
  1.同案被告王馨儀於89年6 月15日警詢供稱：應召站實際負責
    人係陳美英，我係受僱於陳美英；在民權西路之名流應召站
    ，陳美英曾去過數次，瞭解營運狀況，因為李思慧待的時間
    較久，狀況較深入瞭解，她都會問李思慧，有時陳美英也會
    打電話來應召站關心營運情形。陳美英在三月份名流應召站
    成立後，每個月都會至應召站數次，撥打電話來站內較頻繁
    ，於日班時都是李思慧與他對談；我的薪水係陳美英交由夜
    班的「小張」後，他會放置在我抽屜裡等語（同偵卷第56至
    58 頁 ）；於同日檢察官訊問時又改稱：不知陳美英多久來
    一次，我只看過她一次等語（同偵卷第93頁）；於原審證稱
    ：偵查中說見過陳美英一次，是誤會檢察官的意思，是指在
    查獲當天在警局見到等語；另於本院審理中則稱：經朋友介
    紹到名流應召站工作，不認識陳美英，也沒見過王文進等語
    。經質以在89年6 月15警詢是否曾供稱被告陳美英是名流應
    召站負責人乙節，其答稱忘記了云云，經提示該次警詢筆錄
    ，王馨儀證稱：警詢時沒有律師，我緊張（才會那樣說），
    薪水確實是夜班「小張」交給我的，都放在抽屜，當時我很
    害怕，確實不認識被告陳美英云云；經審判長再追問為何害
    怕就指認一個不認識之人為負責人，其又稱：警方給我一張
    照片說他是負責人，當時害怕就亂講（見本院100 年6 月1
    日審判筆錄第3 至4 頁）云云。惟查，證人王馨儀於原審95
    年5 月24日準備程序時供稱：本案起訴之前在警、偵訊筆錄
    有看過，我之前所講內容有關其他被告的內容是正確等語，
    未見主張89年6 月15日警詢自白不具任意性。證人王馨儀89
    年6 月14日第一次警詢、6 月15日第二次警詢均有律師陳俊
    宏陪同應訊，第二次警詢陳俊宏律師始終在場，已如上述，
    對於警詢過程中有任何不解、疑義乃至不安，均可向在場辯
    護人諮詢，確保權益。查，證人王馨儀接受89年6 月14日夜
    間第一次警詢筆錄途中始委任辯護人到場，王馨儀於該次筆
    錄不論有無律師在場，完全不願供出名流應召站負責人為何
    人，卻在由律師陳俊宏全程陪同之89年6 月15日第二次警詢
    ，反而供出共犯陳美英，卻於事後改稱因為害怕緊張才亂指
    認云云，顯與一般事理有違。且由辯護人陳俊宏律師上開證
    詞【一、(三)、4.】顯示，王馨儀當時身體未受拘束，無遭刑
    求，神智清楚，實無證據證明員警以不正方法取得其不利被
    告陳美英之陳述。又證人即員警陳廷民、劉勝誼均一致稱：
    王馨儀第一次警詢不願據實供出名流應召站負責人，經陳廷
    民與劉勝誼商議後提示監聽錄音帶播放，聽出王馨儀與他人
    聯絡應召站相關事宜後，王馨儀才表示願意說出實情，【一
    、(三)、2.、3.】可見證人王馨儀係見罪證確鑿，憂心難過，
    經與警方溝通後，和盤托出被告陳美英係應召站負責人之實
    情。觀以證人王馨儀於甫遭查獲時供出上情，其證詞受相關
    涉案人士干擾污染之機會較小，思考斟酌餘地較少，情急之
    下脫口供出實情，合乎常情。王馨儀所述並與在被告陳美英
    皮夾扣得之名流應召站電話號碼紙、便條紙（詳下2.所述）
    相吻合，益見證人王馨儀89年6 月15日警詢供述誠屬可採。
    其事後翻供，乃迴護被告陳美英之詞，不足憑採。
  2.本案在被告陳美英身上皮夾內扣得電話號碼紙及便條紙各1
    張，其中電話號碼紙載有：00000000、00000000、00000000
    、00000000、00000000等電話號碼，而本件警方對於前開
    00000000實施通訊監察結果，89年5 月2 日，00000000（發
    話人）撥打被告陳啟芳第00000000號電話（受話人），其內
    容略以：發話人：「啟芳，你家電話沒有鎖起來，你到處打
    大哥大，電話會顯示出來，一查，就知道你家地址了」；受
    話人：「我很少用這支電話跟人家講我們的事情」；發話人
    ：「你要打電話給司機、小姐，一律都不要用家裡的電話，
    我教你電話如何鎖起來，你把電話拿起來聽到嗡嗡響聲後，
    就按…（號碼），它會發射一個聲音後，那電話就鎖起來」
    。受話人：「按…（號碼），好，我寫下來，好，我知道」
    等語（警卷第194 頁），上開通話內容並為同案被告陳啟芳
    所是認，足見00000000市話曾發話通知同案被告陳啟芳，告
    知其打電話給小姐或司機時需注意不要用家裡電話，以免被
    追查，並指導同案被告陳啟芳如何使用電話而不顯示電話號
    碼。衡情被告陳美英如非經營「名流應召站」，為降低遭查
    緝風險及聯絡需要，應召站有多線電話與行動電話，並設定
    多重轉接方式，故須留存前開00000000電話號碼紙，以備不
    時之需。雖被告陳美英於本院前審準備程序辯稱：「在我身
    上查到的中華電信號碼條是一位綽號『阿強』在台北市○○
    ○路一家吾愛吾家咖啡廳遇到我，以為我是『三七仔』，就
    跟我說他們公司的號碼，叫我如果有客人要消遣叫小姐就打
    電話給他，電話是我『抄』的，因為我以前在錦州街那裡開
    電動，他是客人，認識我。『阿強』我以前叫他小羅，後來
    他改名叫阿強。」，雖被告陳美英於本院前審準備程序供稱
    ：伊在南部種田，未參與前開犯罪云云，惟被告陳美英係34
    年2 月1 日生，有年籍資料在卷為憑，於案發時年五十有餘
    之中年婦女，若無其他足以令「圈內人」確認可仲介女子應
    召之舉措，豈會無端遭誤認為『三七仔』（色情掮客）？不
    免有悖常情；如未經營色情行業，何以會留存前開中華電信
    號碼貼條，直至為警查獲，足見其前開所辯，乃空言否認，
    不足採信。再者，前開查獲便條紙上記載：「名流：農安街
    三二號一樓，00000000。申請人：李志明：籍設農安街二十
    八之一號三樓之五。目前旗下有王開貞、方芳等六、七名大
    陸妹」等（警卷第39、40頁、上開贓證物品清單第2 頁第8
    項、第3 頁第2 項），亦載有「名流」字樣，倘被告陳美英
    非如被告王馨儀所言係名流應召站實際負責人，何以會湊巧
    如是。至前開便條紙上記載之地址，固與本案被查獲之名流
    應召站地址不同，另本案中亦未查獲便條紙上所載王開貞、
    方芳等應召女子，惟應召站為躲避查緝或拓展客源有據點多
    、應召女子流動性高以滿足嫖客需求之特性，故警方未查獲
    便條紙上之王開貞等人從事性交易之事證，仍不足為有利於
    被告陳美英之認定，反可推認被告陳美英所掌握之應召女子
    人數多於便條紙上所載之人。
  3.本案針對被告王文進第0000000000號電話實施通訊監察結果
    ，該電話於89年3 月1 日18時36分許，撥打0000000000號電
    話，通訊監察譯文記載受話人為「名流應召站負責人陳美英
    」（警卷第187 頁）；另對於第00000000號電話實施通訊監
    察結果，於89年4 月7 日、同月11日、同月14日、同月25日
    、同年5 月2 日，曾有撥打及受話之通聯記錄，該通訊監察
    譯文記載發話人或受話人為「名流應召站負責人陳美英」（
    警卷第192 至194 頁），雖被告陳美英否認該等通話係伊所
    為，惟證人劉勝誼於原審證稱：陳美英的兒子有用家裡的市
    話撥打陳美英的行動電話，可以顯示家裡的市話，依照該電
    話可以查出設籍地址，過濾該戶何人有前科資料。當時這線
    市話是轉接的，並非陳美英犯案地點，電話設籍地址在民權
    東路行天宮對面，這線市話一共有轉接二次至陳美英民權東
    路三段75巷2 弄2 號4 樓之所在，該地只有陳美英的母親及
    兒子設籍，再從陳美英母親與陳美英兒子查背景資料，找到
    陳美英是負責人，再把這些人的資料全部用前科過濾，剛好
    顯示出陳美英、陳美英胞弟陳慶仁、陳美英女兒廖若涵，認
    為其三人可能涉嫌，因為陳美英會到應召站幫忙接電話，由
    電話中聽出聲音是較老的女生，所以排除陳美英女兒及胞弟
    涉案，先對應召站通訊監察，再對陳美英住處通訊監察，發
    現兩邊聲音相同，所以確認是被告陳美英等語（原審卷(三)第
    308 至第310 頁）。核與其在本院結證稱：相關通訊監察譯
    文都是我把錄音帶收回來，隔1 、2 天播放錄音帶製作譯文
    ，譯文中發話人及受話人的身分，是我依照錄音內容聽到例
    如有人稱呼對方「阿進」，我就去查電話號碼使用人及申請
    人全名為「王文進」，判斷結果是「王文進」，就在譯文上
    加以註記身分，關於陳美英部分，當時有監聽名流應召站的
    市○○○○○路三段住家市話，聲音聽起來是相似的，所以
    註記為陳美英，整個監聽期間長達半年等情相符（見本院
    100 年5 月11日審判筆錄第4 至第5 頁）。可見通訊監察文
    上關於發話人、受話人身分，乃證人劉勝誼將過長時間監聽
    ，調閱相關資料予以比對研判後註記，證人劉勝誼上開註記
    乃本於長期監控、監聽之親身體驗之判斷，有所依據，自得
    據為認定被告陳美英有否犯罪之證據。
  4.至被告王馨儀於89年6 月15日警詢、同年7 月17日檢察官訊
    問時及原審89年10月27日、91年5 月24日、91年8 月13日審
    理時，或供稱：其不知道該應召站幕後有無老闆等語，或供
    稱：沒見過也不認識陳美英等語（第13584 號偵卷第210 頁
    、原審卷(一)第168 頁、原審卷(三)23至25、266 至270 頁），
    但與其前開所供及事證不符，顯係事後迴護被告陳美英之詞
    ，自不足採。至被告王馨儀於偵查中陳稱不知陳美英多久來
    一次，我看過她一次等語；但於原審又改稱：偵查中說見過
    陳美英一次，是誤會檢察官的意思，其實是指在查獲當天在
    警局見到云云，惟依偵查中檢察官訊問之內容，實無令王馨
    儀誤會之可能，其在原審迴護被告陳美英部分，亦與前述證
    詞不符，而不足為有利於被告陳美英之認定。
  5.證人劉勝誼於原審固證稱：其曾跟監陳美英三次，都沒見到
    陳美英進入應召站等語（原審卷(三)第311 頁），但劉勝誼僅
    跟監被告陳美英三次，而非常態跟監，是以其未見到被告陳
    美英進入應召站，仍不足以否定被告陳美英係前開應召站之
    負責人。
  6.至同案被告李思慧固未為不利於被告陳美英之陳述，且本案
    大陸地區女子何樂美、趙麗、何洪平、李玉、張興梅、黃玉
    芳，於警詢及偵查中亦未指認被告陳美英或對於被告陳美英
    為不利之陳述。惟查：被告陳美英曾因犯修正前刑法第231
    條第1 項之妨害風化案件（臺灣臺北地方法院檢察署檢察官
    86年度偵緝字第895 號），經臺灣臺北地方法院以87年度訴
    字第397 號判決判處有期徒刑一年六月，由本院以88年度上
    訴字第4651號判決維持原判，嗣經最高法院撤銷發回，由本
    院以89年度上更(一)字第1121號判決撤銷原判決，並諭知有期
    徒刑一年六月，再經最高法院再次撤銷發回，由本院以94年
    度上更(二)字第310 號判決以：該案件除被告陳美英自白外，
    無其他補強證據為由，撤銷改判無罪確定，有本院前審調取
    之前開卷宗為憑，足見被告陳美英於前開案件偵查中已自白
    犯罪，並有記載應召女花名、飯店名稱之應召女出勤表扣案
    為憑，僅因缺乏其他補強證據足資證明被告陳美英涉有妨害
    風化案件而獲判無罪。衡情被告陳美英經營本件應召站，恐
    再次遭查獲，對於涉案員工及應召女子口風之訓練當更加嚴
    謹，是以被告李思慧及大陸地區女子何樂美、趙麗、何洪平
    、李玉、張興梅、黃玉芳堅不吐漏實際經營者之姓名，要屬
    當然，自不足作為有利於被告陳美英之認定。
  (二)從而，被告陳美英所辯乃卸責之詞，不足採信，犯罪事證明
    確，應依法論科。
二、關於被告王文進部分：
    訊據被告王文進矢口否認有上開犯行，於本院前審審理時辯
    稱：我是幫阿強做一些事情，有時候幫那些應召女子送吃的
    東西，有時候送一些藥品過去，但沒有領薪水，假結婚的人
    頭我不認識等語；於本院審理時則辯稱：伊辦很多大陸新娘
    來台，沒有一個賣淫，起訴事實有很多多是伊沒做的，原審
    也判得太重云云。惟查：
  1.被告王文進於警詢中坦承：其係受「阿強」之託，與名流應
    召站以電話聯繫媒介女子從事色情交易等語（警卷第12頁；
    於89年7 月17日檢察官偵查中供稱：名流應召站與「阿強」
    分帳，「阿強」請伊帶小姐去看醫生，扣案帳單52張（在王
    文進住處扣得）是「阿強」送錢給小姐．．．等語（第
    13584 號偵卷第68、69頁）；於同年9 月19日檢察官偵查中
    坦承：因「阿強」之前欠過我十萬，他說賺錢會還給我，但
    是他目前只給我六萬；當初約定每個月給我抽成二、三萬，
    但事實上他有錢才會給我；扣案帳單52張是「阿強」給我的
    ，他跟小姐結完帳之後交給我保管的等語（第13584 號偵卷
    第285 、286 頁）；於原審陳稱：帳單是「阿強」給我的，
    我確實有跟一、二個女孩子說我認識「阿強」有做賣淫可做
    介紹；海玲、小雨、小惠等人我有帶她們去看醫生；帳單是
    因「阿強」都在我家結（帳），要我把薪水交給小姐，「阿
    強」會給我車馬費，「阿強」找不到小姐時就叫我拿薪水去
    給小姐，是是「阿強」把我電話給名流，是名流打電話給我
    ；扣案帳單是「阿強」把錢交小姐後交給我保管，怕以後有
    錯誤，名流打電話給我都叫我「王仔」，「阿強」跟名流說
    他不在就先打電話給我，如小姐做不好，名流會打電話給我
    等語（原審卷(二)第28頁），足見被告王文進於警詢、偵查中
    、原審及本院審理時已自承受「阿強」僱用，為名流應召站
    辦理有關應召女子雜務之事實。
  2.本案對被告王文進第0000000000號電話實施通訊監察結果，
    諸多與應召站有關之通訊，有通訊監察譯文可稽（警卷第
    187 至190 頁），該監察譯文內容復為被告王文進於偵查中
    所不否認（第13584 號偵卷第68頁背面），其交談內容為應
    召女子與客人交易相關如被客人拒絕、性交易代價若干、各
    應召女子分別調度在何飯店賓館接客，甚且需提供應召女子
    避孕藥等名流應召站之大小事務，顯然被告王文進介入非淺
    ，自屬經營應召站之共犯無誤，分述如下：
  (1)名流應召站（通訊監察譯文載為名流應召站王金嬌）於89年
    3 月1 日零時5 分與被告王文進聯繫，內容談論化名「依依
    」女子前往性交易遭客人拒絕之事。
  (2)化名「小雨」大陸女子於同日18時與被告王文進聯繫，請被
    告王文進調派應召女子前往麗都飯店，該次性交易代價為六
    千元。
  (3)同日18時11分，被告王文進聯繫化名「小敏」女子前往麗都
    飯店，但「小敏」已被指派至「兩人世界」。
  (4)89年3 月2 日15時43分，被告王文進聯繫化名「小敏」女子
    ，詢問「小敏」稱：「你昨天作幾個？」「小敏」答：「做
    七個，現在在等房號，你在幹嘛？」，王文進稱：「我在結
    帳」等語。
  (5)同日16時41分，被告王文進聯繫綽號「小楊」男子，稱：「
    我是依依的經紀人．．．」等語。
  (6)89年3 月4 日19時37分，化名「依依」女子聯繫王文進，「
    依依」稱：「王叔，昨天我做四個六、五個五，司機怎麼換
    來換去？」，被告王文進稱：「不錯，好，我再跟公司講」
    等語。
  (7)89年3 月7 日12時47分，被告王文進聯繫化名「依依」女子
    ，「依依」稱：「王大哥，你能不能幫我帶天天吃的避孕藥
    一把？」，被告王文進稱：「好，帶天天吃的避孕藥一包，
    一個月的量」等語。
  (8)89年3 月8 日20時4 分，被告王文進聯繫化名「小敏」女子
    ，王文進問：「小敏你在幹嘛？」，「小敏」稱：「我馬上
    要到麗都上班」等語。
  (9)89年3 月9 日13時15分，被告王文進聯繫化名「小惠」女子
    ，王文進向「小惠」稱：護照、通行證都辦好了，幫你送過
    去等語。
  3.警方對於被告王文進第0000000000號電話實施通訊監察結果
    ，其中被告王文進與同案被告陳啟芳有下列關於應召女子贖
    身、行蹤等之通話（警卷第187 至189 頁）：
  (1)89年2 月29日21時48分、89年3 月1 日17時8 分，被告陳啟
    芳與被告王文進聯繫，討論有關「海玲」該週沒有上工，人
    頭費陸續一直到期，如何處理之事。被告王文進則告知被告
    陳啟芳稱有人欲幫「海玲」贖身之事，被告陳啟芳答稱：打
    電話問「名流」公司看看。
  (2)89年3 月1 日18時36分，被告王文進（發話人）打電話至名
    流應召站第0000000000號電話（受話人）（依原審卷(三)第一
    五七頁證人劉勝誼證言，該行動電話號碼確係名流應召站使
    用），發話人：「老闆娘，海玲說有一個男人要替她付錢」
    ；受話人：「錢來就放人」；發話人：「我就照你的意思處
    理」。
  (3)同年3 月2 日，被告王文進（發話人）致電被告陳啟芳（受
    話人），發話人：「我跟老闆娘講好了，這一個不好，錢拿
    回來就好」；受話人：「好錢拿回來要足夠．．．」等語。
  (4)同年3 月7 日，「海玲」（發話人）致電被告王文進（受話
    人），海玲：「王大哥，支票是外縣市的，今天拿不到錢」
    ；王文進：「明天中午沒拿到錢，就報上班，講那麼多幹嘛
    」等語。
  (5)同年3 月13日12時24分，被告陳啟芳（發話人）致電被告王
    文進（受話人），詢問「素蘭」之情形？有無請假？。
  (6)同年3 月13日20時52分、同月14日20時36分、20時56分，被
    告王文進與被告陳啟芳相互通聯，討論找不到「素蘭」之事
    。
  4.同案被告陳啟芳於警詢中亦坦承確有與被告王文進討論「海
    玲」之事，並陳稱：（89年2 月29日通話）我應該有打電話
    給他（王文進），談話內容我是關心海玲賣淫之事等語（警
    卷第16頁）。綜上被告王文進、陳啟芳及「海玲」通話內容
    ，足見同案被告陳啟芳曾因名流應召站所屬應召女子「海玲
    」贖身之事，與被告王文進聯繫討論，並要求被告王文進向
    名流應召站詢問，嗣被告王文進於詢問後即向被告陳啟芳回
    報，益徵被告王文進參與犯行。足見被告王文進係受「阿強
     」 僱用，為名流應召站處理雜務等，並有為名流應召站所
    屬應召女子媒介性交易，甚至參與協助調派小姐，並與被告
    王馨儀、李思慧聯繫，其有與被告陳美英、陳啟芳、王馨儀
    、李思慧、「阿強」、「小張」及名流應召站其他成員共同
    營利而媒介性交，甚為明確。
三、被告陳美英、王文進犯罪事實，並有下列事證可稽：
  1.大陸地區女子何樂美、趙麗、何洪平、李玉、張興梅、黃玉
    芳均係「名流應召站」所屬應召女子，由「名流應召站」仲
    介賣淫等情，復據各該大陸地區女子於警詢、偵查中陳述明
    確（何樂美部分見警卷第86、87頁、第13584 號偵卷第11至
    14、233 、234 頁；趙麗部分見警卷第90、91頁、第13584
    號偵卷第11至14、233 至236 頁；何洪平部分見警卷第95頁
    、第13584 號偵卷第11至14、233 、234 頁；李玉部分見警
    卷第101 至103 頁、第13584 號偵卷第11至14、233 至236
    頁；張興梅部分見警卷第106 至107 頁、第13號偵卷第11至
    14、233 至236 頁；黃玉芳部分見警卷第112 至114 頁、第
    13584號偵卷第11至14、233至236頁）。
  2.此外，復有在名流應召站（臺北市○○○路址）查獲之帳冊
    1 本、20張、小姐排班表3 張、電話機6 台、行動電話三台
    、錄音機2 台、錄音帶2 捲、飯店名冊2 本、小姐電話表1
    張、計算機1 臺（警卷第365 頁以下之贓證物品清單第3 頁
    第4 至10項、第4 頁1 至3 項、第5 頁第2 至5 項、第1 頁
    第2 項、第1 頁第6 項）及在被告陳美英身上查獲之電話號
    碼貼條等可資佐證。
四、按刑法上所謂常業，指反覆以同種類行為為目的之社會活動
    之職業性犯罪而言，至於犯罪所得之多寡，是否恃此犯罪為
    唯一之謀生職業，則非所問，縱令兼有其他職業，仍無礙於
    常業犯罪之成立，且只須有賴某種犯罪為業之意思，而有事
    實之表現為已足，不以經營時日之長短、行為之次數、所得
    之多寡或盈虧之結果為認定之標準，最高法院著有85年度臺
    上字第210 號判例、84年度臺上字第2827號、89年度臺上字
    第3284號判決可參。經查：被告陳美英經營「名流應召站」
    ，雇用同案被告王馨儀、李思慧從事接聽電話、調度小姐及
    司機等工作，被告王文進則受僱於「阿強」為名流應召站處
    理雜務及媒介性交易，且該應召站成員設有接聽電話及調度
    人員，並雇用人員接送小姐及處理雜務，又有數名應召女子
    等候調度應召，以其分工及組織以觀，足認該應召站成員均
    基於常業之意思，且符合常業犯具有反覆性、複次性、延時
    性之本質，被告陳美英、王文進均具有常業之犯意，而以媒
    介性交為常業，亦至為明灼，被告王文進否認構成常業犯行
    ，尚屬無據。次按共同實施犯罪行為之人，在合同意思範圍
    以上，各自分擔犯罪行為之一部，相互利用他人之行為，以
    達其犯罪目的者，即應對於全部所發生之結果，共同負責；
    另共同正犯之成立，祇需具有犯意之聯絡，行為之分擔，既
    不問犯罪動機起於何人，亦不必每一階段犯行，均經參與；
    末按，共同正犯之意思聯絡，原不以數人間直接發生者為限
    ，即有間接之聯絡者，亦包括在內（最高法院28年上字第
    3110號判例、34年上字第862 號、77年台上字第2135號判例
    意旨參照）。被告王文進與陳美英二人間雖無直接犯意聯絡
    ，然其等各司其職，相互利用彼此行為達其犯罪目的，均無
    礙其等成立共同正犯。綜上所述，被告陳美英、王文進所辯
    ，不足採信，本件事證明確，被告二人犯行，均堪認定。
參、論罪科刑部分：
一、按行為後法律有變更者，適用行為時之法律，但行為後之法
    律有利於行為人者，適用最有利於行為人之法律，刑法第二
    條第一項定有明文，被告陳美英、王文進行為後，下列關於
    本件被告論罪科刑所應適用之刑法條文，業於94年2 月2 日
    修正公布，且依刑法施行法第10條之1 規定，於95年7 月1
    日生效施行。茲分述如下：
  (一)修正後刑法第231 條刪除第二項關於常業罪之規定。修正前
    刑法第231 條第2 項之法定本刑為一年以上七年以下有期徒
    刑，得併科三十萬元以下罰金，刑法修正後刪除連續犯之規
    定，故應依第231 條第1 項之罪按實際行為次數分論併罰，
    合併計算結果較原常業犯之法定刑為重，經比較修正前、後
    之規定，以被告行為時之法律較有利於被告，應適用修正前
    刑法第231條第2項之規定。
  (二)按刑法第28條原規定：「二人以上共同『實施』犯罪之行為
    者，皆為共同正犯。」新法修正為：「二人以上共同『實行
    』犯罪之行為者，皆為共同正犯。」將舊法之「實施」修正
    為「實行」。原「實施」之概念，包含陰謀、預備、著手及
    實行等階段之行為，修正後僅共同實行犯罪行為始成立共同
    正犯。是新法共同正犯之範圍已有限縮，排除陰謀犯、預備
    犯之共同正犯。新舊法就共同正犯之範圍既因此而有變動，
    自屬犯罪後法律有變更，而非僅屬純文字修正，應有新舊法
    比較適用之問題，惟就本件已著手實行之犯罪形態並無影響
    ，經比較結果，被告行為後之法律並未有利於被告，仍應適
    用行為時之法律即舊法論處。
  (三)查修正後刑法第33條第5 款規定罰金刑為新臺幣一千元以上
    ，以百元計算之，而修正前則規定罰金為一元以上，且以銀
    元為計算單位，經依罰金罰鍰提高標準條例第一條前段，以
    及現行法規所定貨幣單位折算新臺幣條例第二條規定折算後
    ，罰金刑則為新臺幣三十元以上，經比較新、舊法之結果，
    修正後之法律並未較有利於行為人，應適用行為時法律。
二、核被告陳美英、王文進所為，均係犯修正前刑法第231 條第
    2 項之意圖使女子與他人為性交之行為而媒介以營利為常業
    罪，被告陳美英、王文進與同案被告王馨儀、李思慧、陳啟
    芳與「小張」、「阿強」及不詳姓名年籍司機數人，有犯意
    聯絡及行為分擔，均為共同正犯。
三、又本案係於89年10月11日繫屬於第一審法院，有原審法院收
    文戳記存卷可稽，故自第一審繫屬日起至97年10月10日止，
    案件繫屬已滿八年，被告陳美英於本院審理期日聲請依刑事
    妥適審判法第7 條規定酌減其刑，本院審酌本案訴訟程序之
    延滯，由來於查證欠明，人數眾多，非可歸責於被告、及本
    案案情複雜、證據繁多、被告罪名之輕重、所承受經濟上、
    心理上之負擔等事項，認侵害被告受迅速審判之權利情節重
    大，有予適當救濟之必要，是依刑事妥速審判法第7 條規定
    減輕其刑。
四、原審就被告陳美英部分認罪證不足，諭知無罪，暨以被告王
    文進犯行明確，予以論罪科刑，固非無見。惟查：(一)原審就
    被告陳美英之犯行未詳究，遽為無罪之諭知，尚有違誤。檢
    察官上訴意旨，執此指摘原判決此部分不當，為有理由，應
    予撤銷改判。(二)原判決未認定被告陳美英與被告王文進及同
    案被告王馨儀、李思慧、陳啟芳成立共犯關係，已有未洽；
    (三)原判決對於被告陳美英、王文進部分，未及依中華民國九
    十六年罪犯減刑條例之規定減輕其刑；暨就被告陳美英部分
    未及適用妥速審判法第7 條規定，酌減其刑，均有不當。檢
    察官上訴意旨非全無理由，被告王文進上訴意旨，否認犯罪
    ，並稱原審量刑過重，雖無足取，但原判決此部分既有上開
    可議，要屬無可維持，應予撤銷，另為適法裁判。爰審酌被
    告陳美英經營應召站牟利，影響社會風氣至鉅，被告王文進
    於本院前審、本院審理時雖否認犯行，但其於警詢、偵查及
    原審審理初始坦承為名流應召站處理事務，並供承具體分工
    內容，態度尚屬良好，被告王文進於本案行為後，復於93年
    間、94年間，因妨害風化案件，經法院判處罪刑並執行完畢
    ，有本院被告前案紀錄在卷為憑，素行不佳，並審酌陳美英
    、王文件之犯罪動機、目的、手段、品行、智識程度及參與
    犯行之程度等一切情狀，分別量處如主文第2 項至第3 項所
    示之刑。末按中華民國九十六年罪犯減刑條例業經總統於96
    年7 月4 日公布，於同年7 月16日施行，被告陳美英、王文
    進犯罪之時間係在96年4 月24日以前，所犯之罪及所處之刑
    又非同條例第3 條第1 項第15款不得減刑之列，應依同條例
    第2 條第1 項第3 款規定，減其等刑期二分之一。
五、沒收部分：
  1.警方於臺北市○○○路○段200 號6 樓之8 扣得之電話機6
    臺、行動電話3 支、錄音機2 台、錄音帶2 捲、飯店名冊2
    本、帳冊1 本、帳冊20張、小姐排班表3 張、小姐電話表1
    張、計算機1 臺等物（警卷第363 頁以下贓證物品清單第3
    頁第4 至10項、第4 頁1 至3 項），其中帳冊1 本、帳冊20
    張、小姐排班表3 張、小姐電話表1 張等物（上開贓證物品
    清單第3 頁第9 、10項、第4 頁第1 、2 項），既為供經營
    名流應召站犯罪所用之物，應認係屬名流應召站犯罪行為人
    共犯之一所有，另在被告陳美英身上查獲之電話號碼紙，亦
    係被告陳美英或共犯所有，供犯罪所用之物，均應依現行刑
    法第38條第1 項第2 款規定宣告沒收。至其餘物品，尚無法
    證據證明係屬前開被告或共犯所有，又非違禁物，不予宣告
    沒收。
  2.警方於臺北市○○路22巷3 號2 樓大陸女子黃玉芳住處扣得
    之行動電話1 支（上開贓證物品清單第5 頁第2 項），係黃
    玉芳所有，已據黃玉芳供明在卷（警卷第108 頁），與前開
    被告等無涉，乃不予宣告沒收。
  3.警方於臺北市○○○路○段250 巷2 弄26號4 樓Ｂ8 室大陸
    女子張興梅住處扣得之行動電話1 支、記帳單28張、明細表
    3 張（上開贓證物品清單第5 頁第3 至5 項），其中行動電
    話係屬張興梅所有，已據張興梅供明在卷（警卷第105 頁）
    ，其餘物品亦無證據證明係本案犯罪行為人所有，亦不予宣
    告沒收。
  4.警方於臺北市○○○路友美飯店308 號房查獲趙麗時扣得之
    行動電話1 支，亦乏證據證明係本案犯罪行為人所有，不予
    宣告沒收。
  5.警方於臺北縣三重市○○○街68巷10弄72號4 樓王文進住處
    扣得之帳單52張（上開贓證物品清單第1 頁第2 項）及在臺
    北縣新莊市○○路206 巷8 號5 樓陳啟芳住處查獲之「小惠
    」、「小雨」、「依依」等賣淫帳冊2 份（上開贓證物品清
    單第1 頁第6 項），係供犯罪所用之物，且屬共犯「阿強」
    所有等情，分據被告王文進、共犯陳啟芳陳明在卷（原審卷
    (三)第117 頁），應依刑法第38條第1 項第2 款規定宣告沒收
    。
肆、被告陳美英、王文進不另為無罪諭知之部分：
一、公訴人認被告王文進涉犯媒介大陸女子以假結婚方式進入臺
    灣地區罪，無非係以：0000000000號電話監聽譯文，89年6
    月14日在三重市○○○街68巷王文進住處扣得之假結婚資料
    、同日扣得之賣淫帳單52紙，為其論據。
二、公訴人認被告陳美英涉犯媒介大陸女子以假結婚方式進入臺
    灣地區罪，無非係以：在被告陳美英皮夾內查獲之電話號碼
    紙、便條紙、第00000000號電話監聽譯文，及在名流應召站
    （臺北市○○○路址）查獲之帳冊1 本、20張、小姐排班表
    3 張、電話機6 台、行動電話3 台、錄音機2 台、錄音帶2
    捲、飯店名冊2 本、小姐電話表1張 、計算機1 臺等物，為
三、惟查：
  (一)被告陳美英、王文進住處扣案證物部分：
  1.本件經警在被告陳美英皮夾內查獲之電話號碼紙、便條紙及
    在名流應召站（臺北市○○○路址）查獲之帳冊1 本、20張
    、小姐排班表3 張、電話機6 台、行動電話3 台、錄音機2
    台、錄音帶2 捲、飯店名冊2 本、小姐電話表1 張、計算機
    一臺，僅能證明被告陳美英及名流應召站其餘共犯營利媒介
    性交易之犯行，尚不足以證明被告陳美英有公訴人所指媒介
    大陸女子以假結婚之方式非法進入臺灣地區或以買賣、質押
    人口為常業之事實。
  2.本件經警在臺北縣三重市○○○街68巷10弄72號4 樓王文進
    住處扣得之帳單52張，僅能證明被告王文進及名流應召站其
    餘共犯營利媒介性交易之犯行，尚不足以證明被告王文進有
    公訴人所指媒介大陸女子以假結婚之方式非法進入臺灣地區
    或以買賣、質押人口為常業之事實。
  3.另在王文進上開住處扣得之陳昌宏、鍾天貴、高中進、楊健
    全、林源發、蔡秉均、劉志忠（與本判決之被告劉志忠同名
    ，惟人別不同）、魏靖佑、金同讚、柳泰宇、陳宏吉、李聰
    華等人結婚資料（見同上贓證物品清單第1 頁第1 項，公訴
    人於準備書狀記載為「假結婚資料」），其中蔡秉均、鍾天
    貴於警詢中固不否認係假結婚等情（警卷第27頁以下），惟
    其假結婚之配偶（張麗麗、周顯容）來臺後，並無確切證據
    證明有從事應召工作，且蔡秉均、鍾天貴、劉志忠遭移送以
    假結婚方式使大陸地區女子來臺賣淫所涉媒介性交及使公務
    員登載不實罪嫌，已經臺灣臺北地方法院檢察署檢察官偵查
    結果，認犯罪嫌疑不足，於89年9 月30日以89年度偵字第
    13584 號為不起訴處分在案，有不起訴處分書在卷可稽。此
    外，蔡秉均、鍾天貴、劉志忠以外之其餘陳昌宏等人，亦無
    證據證明係基於假結婚使大陸地區人民進入臺灣地區之意思
    為之，是該等扣案結婚資料，亦不足作為不利被告王文進之
    認定。
  (二)本件對於被告王文進第0000000000號電話實施通訊監察結果
    ，除上所述，其餘涉有犯罪嫌疑之通話內容如下（不含通訊
    監察譯文中警方加註之部分）：
  1.被告王文進（發話人）89年3 月3 日14時22分致電當時在大
    陸地區之陳啟芳（受話人），發話人：「小惠打電話給那邊
    的小玉，請她多找幾個給你看看」；受話人：「你叫她打電
    話00000000到我飯店」；發話人：「你那邊誰要先來，你安
    排就好」；受話人：「現在是大陸女子多，人頭少。要多找
    幾個人頭」等語（警卷第188 頁）。
  2.同年3 月5 日19時55分，被告陳啟芳（發話人）致電被告王
    文進（受話人），發話人：「人沒有問題，我可能最近一、
    二天就回，我可能要交待謝，林德利的要怎麼辦？」；受話
    人：「要安排好，我的也要辦」；發話人：「目前用四川的
    就好」；受話人：「明天我就帶黑龍江的去辦」等語。
  3.被告王文進、陳啟芳於同年3 月9 日致電某大陸女子，通話
    中該女子論及：人是補給你們的，在廣州，介紹費七千元等
    語。
  4.同年3 月20日11時19分，被告陳啟芳（發話人）致電被告王
    文進（受話人），發話人：「這條比較重要，問建安、小柳
    、阿生有沒有朋友？我們不用透過他們，總是可以自己找」
    ；受話人：「不用透過他們，我知道」等語。
  5.依上開通話內容，被告王文進與同案被告陳啟芳固有在大陸
    地區找尋大陸女子欲使以假結婚方式來臺，惟自該等通訊監
    察譯文以觀，均未成行，可見其犯罪尚在預備或未遂階段，
    尚無從認定目前名流應召站所屬女子係由被告王文進、同案
    被告陳啟芳以非法方式仲介引進，該等通話譯文尚不足以作
    為被告王文進仲介大陸大區女子以假結婚方式非法來台犯行
    之確切證明。
  (三)再者，卷存資料並無積極事證足認名流應召站所屬應召女子
    即大陸地區女子何樂美、趙麗、何洪平、李玉、張興梅、黃
    玉芳及化名「海玲」、「小雨」、「小惠」、「依依」、「
    小敏」係被告陳美英、王文進或同案被告陳啟芳、周世鴻、
    周國林仲介來臺，參以被查獲之大陸地區女子何樂美、趙麗
    、何洪平、李玉、張興梅、黃玉芳等人於偵查中均陳稱：沒
    見過周國林、王文進、陳啟芳等語自明（第13584 號偵卷第
    14、234 頁），要難認定名流應召站所屬大陸女子係由被告
    陳美英、王文進、同案被告陳啟芳、周世鴻、周國林仲介引
    進。
  (四)綜上所述，公訴人提出之證據，無從說服本院以形成被告陳
    美英、王文進涉犯仲介大陸地區女子以假結婚方式非法來臺
    犯行有罪之心證，自屬不能證明被告陳美英、王文進此部分
    犯罪。惟因公訴人指被告陳美英、王文進此部分與上開論罪
    科刑部分有裁判上一罪之關係，爰不另為無罪諭知。
據上論斷，應依刑事訴訟法第369 條第1 項前段、364 條、第
299 條第1 項前段，刑法第2 條第1 項前段、第11條前段、第38
條第1 項第2 款，修正前刑法第28條、第55條、第231 條第2項
，妥速審判法第7 條，中華民國九十六年罪犯減刑條例第2 條第
1 項第3 款、第7 條，判決如主文。
本案經檢察官劉異海到庭執行職務。
中    華    民    國   100    年    6     月    29    日
                  刑事第十庭  審判長法  官  宋  祺
                                    法  官  陳明珠
                                    法  官  林孟宜
以上正本證明與原本無異。

如不服本判決，應於收受送達後十日內向本院提出上訴書狀，其
未敘述上訴之理由者並得於提起上訴後十日內向本院補提理由書
（均須按他造當事人之人數附繕本）「切勿逕送上級法院」。
                                    書記官  王靜怡
中    華    民    國   100    年    6     月    29    日
附錄：本案論罪科刑法條全文
刑事妥速審判法第7條：
自第一審繫屬日起已逾八年未能判決確定之案件，除依法應諭知
無罪判決者外，經被告聲請，法院審酌下列事項，認侵害被告受
迅速審判之權利，情節重大，有予適當救濟之必要者，得酌量減
輕其刑：
一、訴訟程序之延滯，是否係因被告之事由。
二、案件在法律及事實上之複雜程度與訴訟程序延滯之衡平關係。
三、其他與迅速審判有關之事項
┌───────────────────────────────────┐      
│附表                                                                  │      
├──┬───────┬───────────┬────────────┤      
│編號│(一)電話號碼    │通訊監察期間          │通訊監察書文號          │
│    │(二)受監察人    │                      │                        │
├──┼───────┼───────────┼────────────┤
│一  │(一)00-00000000 │89年1月27日至89年2月25│89年1月27日北檢聰張監字 │
│    │(二)林來中      │日                    │第0127號                │
├──┼───────┼───────────┼────────────┤
│二  │同上          │89年4月17日至89年5月16│89年4月17日北檢聰張監字 │
│    │              │日                    │第0417號                │
├──┼───────┼───────────┼────────────┤  
│三  │同上          │89年5月24日至89年6月7 │89年5月24日北檢聰張監字 │
│    │              │日                    │第0524號                │
├──┼───────┼───────────┼────────────┤
│四  │(一)0000000000  │89年2月29日至89年3月29│89年2月24日北檢聰張監字 │
│    │(二)王文進      │日                    │第0224號                │
├──┼───────┼───────────┼────────────┤
│五  │同上          │89年4月17日至89年5月16│同上二                  │
│    │              │日                    │                        │
├──┼───────┼───────────┼────────────┤
│六  │(一)00-00000000 │89年6月13日至89年6月21│89年6月13日北檢聰張監字 │
│    │(二)陳美英      │日                    │第0613號                │
├──┼───────┼───────────┼────────────┤
│七  │(一)00000000    │(一)89年3月16日至89年4月│(一)89年3月16日北檢聰張監 │
│    │(二)陳美英      │  14日                │  字第0316號            │
│    │              │(二)89年4月17日至89年5月│(二)同上二                │
│    │              │  16日                │                        │
├──┼───────┼───────────┼────────────┤
│八  │(一)00000000    │同上                  │同上                    │
│    │(二)陳美英      │                      │                        │
├──┼───────┼───────────┼────────────┤
│九  │(一)00000000    │同上                  │同上                    │
│    │(二)陳美英      │                      │                        │
├──┼───────┼───────────┼────────────┤
│十  │(一)00000000    │同上                  │同上                    │
│    │(二)陳美英      │                      │                        │
├──┼───────┼───────────┼────────────┤
│十一│(一)0000000000  │89年3月16日至89年4月14│同上七(一)                │
│    │(二)高志強      │日                    │                        │
└──┴───────┴───────────┴────────────┘